臺灣新北地方法院刑事判決
111年度金訴字第1515號
公  訴  人  臺灣新北地方檢察署檢察官
被      告  郭承霖



上列被告因違反洗錢防制法等案件，經檢察官提起公訴（111年
度偵字第21437、23790號），被告於本院準備程序中就被訴事實
為有罪之陳述，合議庭裁定由受命法官依簡式審判程序獨任審理
，本院判決如下：
    主  文
郭承霖犯附表罪刑欄所示之罪，各處如附表罪刑欄所示之刑，應
執行有期徒刑壹年陸月。
　　事實及理由
一、本件犯罪事實、證據並所犯法條欄，除犯罪事實欄一、第14
    行「於109年10月1日0時52分許起」、第15至16行「提領渠
    等前述詐欺所得款項」，應分別更正為「於109年10月1日0
    時52分許起至同年月5日0時43分許」、「提領前述詐欺所得
    款項合計新臺幣（下同）75萬元」；證據部分補充「被告郭
    承霖於本院準備程序及審理時之自白」外，餘均引用如附件
    檢察官起訴書之記載。
二、論罪科刑：
　㈠核被告就起訴書附表編號1部分所為，係犯組織犯罪防制條例
    第3 條第1項後段之參與犯罪組織罪、刑法第339條之4第1項
    第2款之三人以上共同詐欺取財罪、洗錢防制法第14條第1 
    項之洗錢罪；就起訴書附表編號2至4部分所為，均係犯刑法
    第339條之4第1項第2款之三人以上共同詐欺取財罪、洗錢防
    制法第14條第1 項之洗錢罪。
　㈡被告與劉孟穎及「邱志忠」等詐欺集團成員，就上開犯行有
　　犯意聯絡及行為分擔，為共同正犯。　
　㈢被告如起訴書附表編號1所為，係以一行為同時犯組織犯罪防
    制條例第3 條第1項後段之參與犯罪組織罪、刑法第339條之
    4第1項第2款之三人以上共同詐欺取財罪、洗錢防制法第14
    條第1 項之洗錢罪犯三人以上共同詐欺取財罪及一般洗錢罪
    ，為想像競合犯，應依刑法第55條規定，從一重之三人以上
    共同詐欺取財罪處斷；如起訴書附表編號2至4所為，均係以
    一行為同時犯刑法第339條之4第1項第2款之三人以上共同詐
    欺取財罪、洗錢防制法第14條第1 項之洗錢罪犯三人以上共
    同詐欺取財罪及一般洗錢罪，為想像競合犯，各應依刑法第
    55條規定，從一重之三人以上共同詐欺取財罪處斷。被告就
    起訴書附表編號1至4所為之犯行（共4 位被害人），犯意各
    別，被害人不同、行為互異，應予分論併罰。
  ㈣爰審酌被告非無謀生能力，卻參與詐欺犯罪組織，擔任取交
    人頭帳戶資料、提款車手及收取詐欺犯罪所得之工作，欲藉
    此獲取不法報酬，實值非難，惟念被告尚能坦承犯行，犯後
    態度尚稱良好，兼衡被告犯罪之動機、目的、手段、素行、
    被害人等所受財產損害情形，暨被告於本院審理時自陳高中
    肄業之教育程度、入監前從事中古車買賣工作、沒有人需要
    其扶養之生活狀況（見本院卷第67頁）等一切情狀，分別量
    處如附表「罪刑欄」所示之刑，並斟酌被告犯罪之次數、情
    節及所犯數罪整體之非難評價，定其應執行之刑如主文所示
    。
三、沒收：
　　被告於偵查中自陳：我收取劉孟穎臨櫃提領之90萬元後，扣
    除劉孟穎之報酬10萬元，我把剩餘的錢交付「邱志忠」時，
    有取得10萬元報酬等語（見偵字第21437號卷第14至15頁）
    ，此部分固為被告本案犯罪所得，惟本院111年度金訴字第7
    56號判決（被害人與本案不同）沒收部分之記載，已認定被
    告將劉孟穎臨櫃提領本案帳戶內之90萬元等款項交付「邱志
    忠」時，所收取之報酬為20萬元，並於主文就該20萬元犯罪
    所得諭知沒收及追徵，此有上開判決附卷可參，本案自不應
    重複諭知沒收、追徵，特予敘明。
據上論斷，應依刑事訴訟法第273條之1第1項、第299 條第1項前
段、第310條之2、第454條（本案採判決精簡原則，僅引述程序
法條），判決如主文。
本案經檢察官洪郁萱偵查起訴，由檢察官林涵慧到庭執行職務。
中　　華　　民　　國　　111 　年　10 　　月　　31　　日
                  刑事第十七庭  法　官  黃俊雯
以上正本證明與原本無異
如不服本判決，應於收受送達後20日內向本院提出上訴書狀，其
未敘述上訴之理由者並得於提起上訴後20日內向本院補提理由書
「切勿逕送上級法院」。
                                書記官　游斯涵
中　　華　　民　　國　　111 　年　　11 　　月　 2　　日

附錄本案論罪科刑法條：
組織犯罪防制條例第3條第1項
發起、主持、操縱或指揮犯罪組織者，處三年以上十年以下有期
徒刑，得併科新臺幣一億元以下罰金；參與者，處六月以上五年
以下有期徒刑，得併科新臺幣一千萬元以下罰金。但參與情節輕
微者，得減輕或免除其刑。

中華民國刑法第339條之4
犯第三百三十九條詐欺罪而有下列情形之一者，處一年以上七年
以下有期徒刑，得併科一百萬元以下罰金：
一、冒用政府機關或公務員名義犯之。
二、三人以上共同犯之。
三、以廣播電視、電子通訊、網際網路或其他媒體等傳播工具，
    對公眾散布而犯之。
前項之未遂犯罰之。

洗錢防制法第14條
有第二條各款所列洗錢行為者，處七年以下有期徒刑，併科新臺
幣五百萬元以下罰金。
前項之未遂犯罰之。
前二項情形，不得科以超過其特定犯罪所定最重本刑之刑。

附表：
編號 罪刑欄 1（起訴書附表編號1） 郭承霖犯三人以上共同詐欺取財罪，處有期徒刑壹年肆月。 2（起訴書附表編號2） 郭承霖犯三人以上共同詐欺取財罪，處有期徒刑壹年壹月。 3（起訴書附表編號3） 郭承霖犯三人以上共同詐欺取財罪，處有期徒刑壹年壹月。 4（起訴書附表編號4） 郭承霖犯三人以上共同詐欺取財罪，處有期徒刑壹年。